【裁判字號】    92,自,651
【裁判日期】    921110
【裁判案由】    公然侮辱等
【裁判全文】
台灣台北地方法院刑事判決                          九十二年度自字第六五一號
    自  訴  人  丁○○  男  四.
    被      告  甲○○  男  四.
右列被告因公然侮辱等案件，經檢察官提起公訴（九十二年度偵字第六五一號），本
院判決如左：
    主  文
甲○○公然侮辱人，處罰金貳仟元，如易服勞役，以佰元折算壹日。
    事  實
一、緣丁○○於民國九十二年五月十九日下午十七時許，在台北市○○街一三六、一
    三八號長春國宅之管理站，因為領取掛號信之事與長春國宅管理站管理員吳飛賓
    發生爭執，乃請員警乙○○、丙○○到場排解雙方爭議，而後甲○○及其他國宅
    之犯意，於下午十七時三十五分許，在不特定多數人得以共見共聞之管理站前，
    以言詞稱丁○○為「垃圾人」之方式侮辱丁○○。
二、案經自訴人提起自訴。
    理  由
一、訊之被告甲○○固不否認於前揭時間，在長春國宅管理站前，因自訴人丁○○與
    管理員發生爭執時在場並與自訴人對話之事實，惟否認有侮辱自訴人之行為，辯
    稱：伊知道自訴人有帶錄音機且曾經告過人，因此不會罵他，而當時現場有十多
    人在，不知罵人的聲音係何人所為等語。然查：被告於前揭時間地點以言詞「垃
    圾人」之方式稱自訴人之事實，業據自訴人指述明確，並經自訴人提出現場錄音
    帶一卷為據，而經勘驗該現場錄音帶，被告確有以言詞稱「他要恐嚇我，要告人
    ，男的要告，女的要告，『垃圾人』」等語，亦有本院勘驗無誤，而該聲音確實
    係被告所言，亦經證人吳飛賓證述明確，因此被告於當時確有稱自訴人「垃圾人
    」之事實，應堪認定，其次，在管理站現場當時共有住戶多人，亦為被告所是認
    ，而垃圾人乃係侮辱他人之言詞，又侮辱罪之成立，僅須侮辱行為足以使不特定
    人或多數人得以共見共聞即成立，不以侮辱時被害人在場見聞為要件（三十年院
    字第二一七九號參見），因此，被告為該言詞之後，雖自訴人並未有立即之反應
    ，似非清楚聽聞被告為此陳述，然此並不影響該罪之成立，附此敘明，綜上，
    本件事證已臻明確，被告犯行堪予認定。
二、核被告所為，係犯刑法第三百零九條第一項之公然侮辱罪。爰審酌被告犯罪動機
    目的係在爭執之情形下所為、犯罪時所受刺激、侮辱之言詞、對自訴人所造成之
    傷害、犯後之態度等一切情狀，量處如主文所示之刑，並諭知易服勞役之折算標
    準。另自訴意指雖認被告當時亦以言詞陳述「吃『清飯』（台語）等你」、「男
    的要告，女的要告」等語，因認被告所為亦涉有侮辱之行為，然查：「吃『清飯
    』（台語）等你」之意思乃為暇整以待或輕鬆準備即可應付之意，而依被告全句
    之文意以觀，其意思乃指並不懼自訴人提起訴訟，是其內容並未有妨害自訴人名
    譽之意義甚明，自訴人認被告此部分所為亦涉有侮辱毀謗之意，顯有誤會，爰不
    另為無罪之諭知，附此敘明。
三、據上論斷，應依刑事訴訟法第三百四十三條、第二百九十九條第一項前段，刑法
    第三百零九條第一項、第四十二條第二項，罰金罰鍰提高標準條例第一條前段、
    第二條，判決如主文。
中      華      民      國    九十二    年     十一     月      十      日
                                    台灣台北地方法院刑事第二庭
                                        審判長  法  官  吳孟良
                                                法  官  唐于智
                                                法  官  蘇嘉豐
右正本證明與原本無異。
如不服本判決，應於判決送達後十日內向本院提出上訴狀（應抄附繕本）。告訴人或
被害人如對於本判決不服者，應具備理由請求檢察官上訴，其上訴期間之計算係以檢
察官收受判決正本之日期為準。
                                                書記官  蘇靜紅
中      華      民      國    九十二    年    十一    月      十二      日
附錄本案論罪科刑所適用法條全文：
刑法第三百零九條第一項：
公然侮辱人者，處拘役或三百元以下罰金。


司法院資訊處製作；財團法人民間司法改革基金會備份。
